臺灣雲林地方法院民事判決
110年度重訴更一字第1號
原      告  如附表所載等370人
共      同  
訴訟代理人  陳信村律師（法扶律師，下同）
            吳聰億律師
            邱皇錡律師
            施裕琛律師
            柳柏帆律師
            洪千雅律師
            康志遠律師
            蔡金保律師
            嚴天琮律師
            陳威延律師
            王捷歆律師
            邱榮英律師
原      告  蘇佩琪(即蘇火標之承受訴訟人)

             陳坤棋(即陳嘉濚之承受訴訟人)          

             陳淑玲(即陳嘉濚之承受訴訟人)                             住同上
             陳偉澤(即陳嘉濚之承受訴訟人)

             陳孟威(即陳嘉濚之承受訴訟人)


被      告  台灣金聯資產管理股份有限公司

法定代理人  施俊吉  
訴訟代理人  吳碧娟律師
被      告  台灣金聯資產管理股份有限公司即萬有紙廠股份有
            限公司之破產管理人

法定代理人  施俊吉  
被      告  黃鴻隆會計師即萬有紙廠股份有限公司之破產管理
            人        

            陳丁章律師即萬有紙廠股份有限公司之破產管理人

共      同
訴訟代理人  陳永嚴律師
上列當事人間分配表異議之訴等事件，原告對於民國108年9月30
日本院108年度重訴字第41號第一審判決提起上訴，經臺灣高等
法院臺南分院民國110年2月19日108年度重上字第101號民事判決
原判決廢棄，發回本院更審，本院於民國111年4月21日言詞辯論
終結，判決如下：
    主      文
原告之訴駁回。
訴訟費用由原告負擔。
    事實及理由
壹、程序方面
一、按當事人死亡者，訴訟程序在有繼承人、遺產管理人或其他
    依法令應續行訴訟之人承受其訴訟以前當然停止；當事人喪
    失訴訟能力或法定代理人死亡或其代理權消滅者，訴訟程序
    在有法定代理人或取得訴訟能力之本人承受其訴訟以前當然
    停止。上開條文之規定，於有訴訟代理人時不適用之；當事
    人死亡者，訴訟程序在有繼承人得為承受時，應即為承受之
    聲明；他造當事人，亦得聲明承受訴訟；當事人不聲明承受
    訴訟時，法院亦得依職權，以裁定命其續行訴訟，民事訴訟
    法第168條、第170條、第173條、第175條、第178條分別定
    有明文。經查：
㈠、林生根於民國108年12月5日死亡，其繼承人為黃瑞汝、林子
    珊、林莉柔、林聖豐（下稱黃瑞汝等4人），有戶籍謄本、
    繼承系統表、財政部南區國稅局遺產稅免稅證明書可憑（見
    臺灣高等法院臺南分院（下稱臺南高分院）108年度重上字
    第101號卷（下稱高院卷）三第133至137頁、第143至145頁
    ），經黃瑞汝等4人具狀聲明承受訴訟（見高院卷三第127至
    131頁），並送達於對造，經核無不合，應予准許。　
㈡、陳天泉於109年1月3日死亡，其繼承人為陳蘇碧月、陳彥宏、
    陳薇惠、陳美合（下稱陳蘇碧月等4人），有戶籍謄本、繼
    承系統表、財政部南區國稅局遺產稅免稅證明書可憑（見高
    院卷三第111至125、139至141頁），經陳蘇碧月等4人具狀
    聲明承受訴訟（見高院卷三第127至131頁），並送達於對造
    ，經核無不合，應予准許。
㈢、王永順於109年3月9日死亡，其繼承人為王郭錦雀、王姿雁（
    下稱王郭錦雀等2人），有戶籍謄本、繼承系統表、財政部
    中區國稅局遺產稅免稅證明書可憑（見高院卷三第325至332
    頁），經王郭錦雀等2人具狀聲明承受訴訟（見高院卷三第3
    21至324頁），並送達於對造，經核無不合，應予准許。
㈣、余茂己於109年4月27日死亡，其繼承人為余王春桂、余美娟
    、余美蓮、余明進、余啓榮（下稱余王春桂等5人），有戶
    籍謄本、繼承系統表、財政部中區國稅局遺產稅免稅證明書
    可憑（見高院卷三第477至485頁），經余王春桂等5人具狀
    聲明承受訴訟（見高院卷三第473至476頁），並送達於對造
    ，經核無不合，應予准許。
㈤、鄭俊雄於109年5月13日死亡，其繼承人為蘇麗蘭、鄭啓吟、
    鄭婉婷、鄭婉如（下稱蘇麗蘭等4人），有戶籍謄本、繼承
    系統表、財政部中區國稅局遺產稅免稅證明書可憑（見高院
    卷三第405至411頁），經蘇麗蘭等4人具狀聲明承受訴訟（
    見高院卷三第401至404頁），並送達於對造，經核無不合，
    應予准許。
㈥、被告台灣金聯資產管理股份有限公司（下稱台灣金聯資產公
    司，亦為第三人萬有紙廠股份有限公司破產管理人）之法定
    代理人原為郭文進，嗣變更為施俊吉，有公司變更登記表、
    董事會議事錄等可稽（見高院卷三第437至447頁），經施俊
    吉聲明承受訴訟（見高院卷三第435至436頁），並送達於對
    造，經核無不合，應予准許。
㈦、蔡武煙即蔡宗瑋於109年8月9日死亡，其繼承人為蔡明勳，有
    戶籍謄本、繼承系統表、雲林地院函、財政部中區國稅局遺
    產稅免稅證明書可憑（見高院卷四第57至65頁），經蔡明勳
    具狀聲明承受訴訟（見高院卷四第54至53頁），並送達於對
    造，經核無不合，應予准許。
㈧、林坡宏於110年2月16日死亡，其繼承人為游秀鳳、林炳辰、
    林泉吉、林盈亨（下稱游秀鳳等4人），有戶籍謄本、繼承
    系統表、財政部中區國稅局遺產稅免稅證明書在卷可憑（見
    本院更字卷一第285至293頁），經游秀鳳等4人具狀聲明承
    受訴訟（見本院更字卷一第281至282頁），並送達於對造，
    經核無不合，應予准許。
㈨、蘇火標於110年4月4日死亡，其繼承人為沈暖、蘇偉正、蘇佩
    琪，有戶籍謄本、繼承系統表、本院查無被繼承人蘇火標之
    繼承人拋棄繼承函、家事事件公告查詢結果可憑（見本院更
    字卷一第341至347、第419頁），經沈暖、蘇偉正具狀聲明
    承受訴訟（見本院更字卷一第317至318頁），並送達於對造
    ，經核無不合，應予准許。另蘇火標之繼承人蘇佩琪未聲明
    承受訴訟，經本院依職權裁定命其為原告蘇火標之承受訴訟
    人（見本院更字卷一第351至352頁）。
㈩、陳嘉濚於110年2月3日死亡，其繼承人為陳坤棋、陳淑玲、陳
    偉澤、陳孟威（下稱陳坤棋等4人），有戶籍謄本、本院查
    無被繼承人陳嘉濚之繼承人拋棄繼承函、家事事件公告查詢
    結果可憑（見本院更字卷一第193至209頁、第417頁；卷三
    第205至213頁），業經本院依職權裁定命陳坤棋等4人為原
    告陳嘉濚之承受訴訟人（見本院更字卷一第351至352頁）。
、王科文於110年12月22日死亡，其繼承人為王子云、王聖鑫、
    汪景蘭（下稱汪景蘭等3人），有戶籍謄本、繼承系統表、
    家事事件公告查詢結果可憑（見本院更字卷三第59至66頁、
    第291至298頁），經汪景蘭等3人具狀聲明承受訴訟（見本
    院更字卷三第55至56頁），並送達於對造，經核無不合，應
    予准許。
二、原告陳坤棋、陳淑玲、陳偉澤、陳孟威、蘇佩琪經合法通知
    ，未於言詞辯論期日到場，核無民事訴訟法第386條各款所
    列事由，爰依被告之聲請，由其一造辯論而為判決。
貳、實體部分
一、原告起訴主張：鈞院107年度司執字第9404號拍賣抵押物強
    制執行事件（下稱系爭執行事件），就破產人萬有紙廠股份
    有限公司（下稱萬有公司）之財產進行拍賣，於107年10月1
    7日拍定，於108年6月17日製作分配表（下稱系爭分配表）
    ，並定於同年7月19日實行分配。本件原告等對萬有公司有
    如起訴狀附表所示之工資、退休金、資遣費等勞動債權（下
    稱系爭勞動債權），依104年2月4日修正公布勞動基準法（
    下稱修正後勞基法）第28條第1項規定，系爭勞動債權有與
    抵押權等別除權之同一受償順位，自97年11月5日至同年月3
    0日之工資，屬破產法第96條第2款所定之破產財團債務，應
    優先受償，原告已於107年10月12日聲明參與分配，嗣後亦
    提出雲林縣○○鎮○○○○○000○○○○○○000號調解書以為執行之名
    義。系爭分配表未將系爭勞動債權列入優先債權分配，致原
    告可分配之受償金額因此減損，是爰依強制執行法第41條規
    定，提起本訴等語。並聲明：㈠確認原告如起訴狀附表所示
    之債權為與第一順位抵押權併列之優先債權。㈡系爭分配表
    【表1】分配次序6及【表2】分配次序4分配予被告台灣金聯
    公司之分配金額，應更正為將原告第一項之債權金額，與第
    一順位抵押權併列為同次序優先債權，按債權比例重新分配
    。
二、被告答辯略以：　
㈠、本件原告非系爭執行事件合法參與分配之債權人，且系爭分
    配表亦未將原告對萬有公司之系爭勞動債權列入分配，是原
    告就系爭分配表無分配額可言。原告既非系爭執行事件之債
    權人，亦非債務人，則系爭分配表之分配內容即與原告無涉
    ，原告自非適格之當事人，且原告於系爭執行事件之參與分
    配，業經法院裁定駁回在案，依最高法院77年度臺上字第31
    2號判決意旨，原告請求更正系爭分配表，應無權利保護之
    必要。
㈡、本件破產管理人已將原告及其被繼承人之薪資、資遣費債權
    列入破產債權，自應依破產程序行使債權，不得以訴訟方式
    提起本件訴訟(最高法院91年度臺抗字第457號裁定意旨參照
    )。
㈢、依民法第37條、第40條、破產法第91條、第96條第2款、第98
    條前段規定及最高法院62年度第2次民庭庭推總會決議㈠，破
    產人宣告破產時，應負擔之員工薪資、退休金或資遣費等，
    係破產宣告前或因宣告破產而產生，係屬破產債權，屬破產
    債權部分（即97年11月5日宣告破產前成立者），依破產法
    第99條規定，應只可依破產程序行使其債權以受清償，原告
    主張系爭勞動債權有優先受償權而提起分配表異議之訴，此
    部分請求參與分配即屬無據。
㈣、原告主張依大法官會議釋字第782號解釋之法律見解，本件應
    適用修正後勞基法第28條第1項規定。惟系爭勞動債權於97
    年11月5日萬有公司裁定破產時，原告與萬有公司已終止僱
    用關係，自應適用97年11月5日萬有公司裁定破產時之勞基
    法，始符信賴保護原則。蓋本件債權銀行係為解決萬有公司
    廠房內所堆放之事業廢棄物，才出資取得不良債權而接手解
    決問題，本件並無退休金跨越新舊法而於新法實施才完全實
    現需適用新法之問題。又本件僱傭關係於破產時已終止，與
    釋字第782號解釋文所述給付具繼續性之退撫金不同，自不
    得溯及既往。
㈤、勞基法施行細則第50條之4，已就修正後可溯及既往部分有所
    規定，修正後勞基法第28條第1項規定不在內，且參諸103年
    12月29日立法院第8屆第6期會期黨團協商會議紀錄可知，修
    正後勞基法第28條第1項係針對未來之放款行為始有適用，
    益可證明勞基法施行細則第50條之4係故意排除勞基法第28
    條第1項之規定，以避免先前銀行未將勞工債權列入與抵押
    權、擔保物權同一順位之風險，故未規定勞基法第28條第1
    項有溯及既往效力。本件原告主張應列入分配之系爭勞動債
    權，係最遲於第一次債權人會議即97年12月5日前所發生，
    於修正後勞基法第28條第1項生效（即104年9月4日）之前，
    自無上開修正後該規定之適用(最高法院110年度臺抗字第49
    0號、第491號裁定意旨參照)等語。並聲明：原告之訴駁回
    。
三、兩造不爭執之事項：
㈠、第三人萬有公司於97年11月5日經本院以97年度破字第4號宣
    告破產，迄今尚未終結，原告或原告之被繼承人係萬有公司
    之員工，對破產人萬有公司之薪資、資遣費、退休金等有如
    起訴狀附表所示之勞動債權存在（即系爭勞動債權），系爭
    勞動債權均發生在97年4月之前。
㈡、本院107年度司執字第9404號強制執行事件，就萬有公司之財
    產進行拍賣，於107年10月17日拍定，於108年6月17日製作
    分配表，並定於同年7月19日實行分配，原告於同年7月16日
    具狀聲明異議，因被告為反對陳述，原告乃於108年7月25日
    提起本件訴訟。
㈢、依雲林縣○○鎮○○○○○000○○○○○0000號調解書（下稱北港調解書
    ）記載之原告等與萬有公司間勞動債權，於105年12月28日
    成立調解，萬有公司應給付原告等207,324,762元。
㈣、原告曾於107年10月12日聲明參與分配，經本院民事執行處司
    法事務官於108年1月16日以107年度司執字第9404號裁定駁
    回原告等人參與分配之聲明，原告等人聲明異議，經本院於
    108年9月27日以108年度執事聲字第15號民事裁定駁回原告
    等人異議，原告等人提起抗告，經臺灣高等法院臺南分院（
    下稱臺南高分院）於109年3月24日以108年重抗字第51號民
    事裁定駁回抗告，原告等提起再抗告，復經最高法院於109
    年12月31日以109年度臺抗字第1133號民事裁定駁回再抗告
    確定。
四、兩造爭執事項：
㈠、原告對被告提起本件分配表異議之訴，當事人是否適格？
㈡、修正後勞基法第28條第1項規定，是否適用於修法前業經破產
    裁定，但破產程序尚未終結之債權人即原告？
㈢、原告依強制執行法第41條規定，請求如原告訴之聲明所述，
    有無理由？
五、本院之判斷：　
㈠、原告對被告提起本件分配表異議之訴，當事人是否適格？
  ⒈按債權人或債務人對於分配表所載各債權人之債權或分配金
    額有不同意者，應於分配期日一日前，向執行法院提出書狀
    ，聲明異議。前項書狀，應記載異議人所認原分配表之不當
    及應如何變更之聲明。又異議未終結者，為異議之債權人或
    債務人，得向執行法院對為反對陳述之債權人或債務人提起
    分配表異議之訴。但異議人已依同一事由就有爭執之債權先
    行提起其他訴訟者，毋庸再行起訴，執行法院應依該確定判
    決實行分配。聲明異議人未於分配期日起10日內向執行法院
    為前2項起訴之證明者，視為撤回其異議之聲明；經證明者
    ，該債權應受分配之金額，應行提存。前項期間，於第40條
    之1有反對陳述之情形，自聲明異議人受通知之日起算。強
    制執行法第39條、第41條第1、3項分別定有明文。復按分配
    表異議之訴，僅對分配表金額之計算及分配之次序，有不同
    意之債權人始得提起，此觀強制執行法第41條及第39條規定
    自明。所謂債權人，係指已合法參與分配之債權人而言，如
    未合法參與分配之債權人，即不得提起分配表異議之訴（最
    高法院77年度臺上字第312號、89年度臺上字第445號判決參
    照）。是提起分配表異議之訴，僅在解決債務人及已合法參
    與分配之債權人等彼此間對應受分配金額之爭議，而不及於
    未合法參與分配之債權人。
  ⒉查，原告曾於107年10月12日聲明參與分配，經本院民事執行
    處司法事務官於108年1月16日以107年度司執字第9404號裁
    定駁回原告等人參與分配之聲明，原告等人聲明異議，經本
    院於108年9月27日以108年度執事聲字第15號民事裁定駁回
    原告等人異議，原告等人提起抗告，經臺南高分院於109年3
    月24日以108年重抗字第51號民事裁定駁回抗告，原告等提
    起再抗告，復經最高法院於109年12月31日以109年度臺抗字
    第1133號民事裁定駁回再抗告確定等節，為兩造所不爭執，
    並有該裁定附卷可稽，且系爭分配表亦未將原告等人之系爭
    勞動債權列入分配，是原告等就系爭分配表無分配額可言，
    依上開說明，原告等既非系爭分配表所列之債權人，則系爭
    分配表之分配內容，即與原告等無涉。原告等既非本件分配
    表異議之訴之當事人，其等請求更正系爭分配表，已有未合
    。
  ⒊原告等固主張其等聲明參與分配時雖未提出執行名義，然嗣
    後已補正北港調解書為執行名義，且已遵期聲明異議，對為
    反對陳述之被告提起本件訴訟，其等當事人適格自無欠缺云
    云。經查，原告等雖有於系爭執行事件中提出北港調解書為
    執行名義，並主張依強制執行法第34條第1項規定參與分配
    ，然經本院民事執行處以萬有公司所積欠自97年5月5日起至
    97年11月4日該公司受破產宣告前之工資屬破產債權，應適
    用破產法第99條之規定，須依破產程序行使，認原告等就該
    部分工資債權聲明參與分配，於法未合；復以原告等於聲明
    參與分配時所提出之破產債權審核名冊，並未就屬財團債務
    即自97年11月5日宣告破產以後至97年12月5日第一次債權人
    會議之工資部分債權予以特定，而於107年10月17日及同年1
    1月1日2次函文通知原告等人釋明並特定屬於財團債務之工
    資債權，因原告等人均未補正，認原告等未合法提出執行名
    義之證明文件，原告等聲請參與分配於法不合，以裁定駁回
    原告等參與分配之聲明等情，業經本院調閱系爭執行事件卷
    宗查閱無訛，則本件顯非因原告等人未提出執行名義而駁回
    其等參與分配之聲明，自不因其等有提出北港調解書為執行
    名義，即得認其等已合法參與分配。是原告上開主張，難認
    有據。
㈡、修正後勞基法第28條第1項規定，是否適用於修法前業經破產
    裁定，但破產程序尚未終結之債權人即原告？
　⒈經查，依勞動基準法（下稱勞基法）104年1月20日修正前第2
    8條第1項規定：「雇主因歇業、清算或宣告破產，本於勞動
    契約所積欠之工資未滿六個月部分，有最優先受清償之權。
    」，則本件原告等主張其等勞動債權，性質並非即屬抵押權
    、質權或留置權等權利。嗣雖上開勞基法條文再經修正為「
    雇主有歇業、清算或宣告破產之情事時，勞工之下列債權受
    償順序與第一順位抵押權、質權或留置權所擔保之債權相同
    ，按其債權比例受清償；未獲清償部分，有最優先受清償之
    權：㈠本於勞動契約所積欠之工資未滿6個月部分。㈡雇主未
    依本法給付之退休金。㈢雇主未依本法或勞工退休金條例給
    付之資遣費」。修正後勞基法第28條第1項固定有明文，然
    依同法第86條第2項亦明文規定：「本法104年1月20日修正
    之條文，除第28條第1項自公布後8個月施行外，自公布日施
    行」，已明確規定修正後勞基法第28條第1項之施行日期係
    自公布後8個月始施行，亦即已由透過法律明文規定該條項
    之施行日期，確無溯及既往適用之例外規定，縱使該規定如
    原告主張係給予銀行有時間調整日後融資評估之用，亦不影
    響修正後勞基法第28條第1項係自公布後8個月始施行之規定
    。再者，增訂勞基法施行細則第50條之4亦明文：「本法第2
    8條第2項於104年2月6日修正生效前，雇主有清算或宣告破
    產之情事，於修正生效後，尚未清算完結或破產終結者，勞
    工對於該雇主所積欠之退休金及資遣費，得於同條第2項第2
    款規定之數額內，依同條第5項規定申請墊償」，乃因修正
    後勞基法第28條第1項無溯及既往之適用，故另作保障勞工
    之相關配套措施，即由勞基法第28條第2項設墊償基金，資
    為墊償雇主所積欠第1項工資之機制，兼顧勞工生存權之保
    障，並無違反憲法第153條、第155條保護勞工之憲政意旨（
    最高法院101年度臺上字第1450號裁判參照），並非全無保
    障勞工。至原告主張勞基法施行細則第50條之4規定僅係針
    對勞基法第28條第2、5項，積欠工資墊償基金墊付退休金及
    資遣費之範圍做釐清而已，並非明示其一，排除其他。然姑
    不論勞基法施行細則第50條之4規定是否僅係就墊償範圍釐
    清，有關勞基法第28條規定修正前，雇主所積欠勞工之退休
    金、資遣費，既明文規定有另外之處理方式，顯係就法條修
    正前後所積欠之退休金、資遣費欲作不同之處理模式，益證
    修正後勞基法第28條第1項規定確無溯及適用之效力。
　⒉復觀諸修正後勞基法第28條之立法理由為：「一、國際勞工
    公約第一百七十三號，要求國家法律或規章賦予勞工債權應
    高於國家及社會安全制度給付請求權之順位。另我國憲法除
    揭櫫人民之生存權及工作權應予保障。茲以工資、退休金及
    資遣費為勞工生活之所繫，現行本於勞動契約所生之工資債
    權未滿六個月部分，雖定有最優先受清償之權，惟實際受償
    時卻因雇主資產除抵押物外，幾無所剩，勞工債權雖優先一
    切債權，惟劣後於擔保物權所擔保之債權，亦難獲得清償，
    爰修正原條文第一項提高特定勞工債權之受償順序，例如：
    以某事業單位就其土地設定抵押權貸款六百萬元，因經營不
    善歇業，積欠勞工工資、退休金及資遣費二百萬元，土地拍
    賣後所得價金五百萬元扣繳土地增值稅四十萬元後，剩餘四
    百六十萬元。按第一項各款所定債權與第一順位擔保之債權
    有同一受償順序，經按比例分配後，勞工獲償一百一十五萬
    元（四百六十萬乘以四分之一），其餘未受清償之八十五萬
    元，仍有優先於其他普通債權受清償之權。…」。由此可見
    ，除勞基法第28條第1項修正後始發生之工資債權外，仍揭
    示勞工債權雖優先一切債權，惟劣後於擔保物權所擔保之債
    權。而原告等聲明參與分配之系爭勞動債權，多為97年4月
    以前之薪資暨衍生之不休假代金、加班費、退休金、資遣費
    等，為兩造所不爭執，並有北港調解書附卷可證。換言之，
    系爭勞動債權均發生於000年修正後勞基法第28條第1項生效
    之前，自無上開修正後勞基法第28條第1項規定之適用。依
    前揭說明，原告等對萬有公司之系爭勞動債權，既非於修正
    後勞基法第28條第1項於修正後始發生之債權，自仍劣後於
    擔保物權所擔保之債權。
　⒊按不溯及既往，為法律適用之原則，故除法律明定新法應溯
    及適用，或該新法規定原即為法理，於施行前應為同一之解
    釋外，於新法施行前發生之事實，自不適用新法或得依該規
    定而為同一之解釋。修正後勞基法第28條第1項將勞工債權
    優先權範圍增加雇主未給付之退休金、資遣費，且受償順序
    與抵押權等所擔保之債權相同，此部分債權應自新法施行後
    雇主有歇業、清算或受破產宣告之情事發生始適用新法之規
    定。至非真正溯及，係指新法規範之法律關係跨越新、舊法
    施行時期，當特定法條之所有構成要件事實於新法生效施行
    後始完全實現時，無待法律另為明文規定，即應適用法條構
    成要件與生活事實合致時有效之新法，根據新法定其法律效
    果。而本件系爭勞動債權即萬有公司積欠勞工之債權及雇主
    即萬有公司歇業、清算或受破產宣告之事實均發生於新法施
    行前，並無跨越新法施行後，自無所謂構成要件事實於新法
    施行時尚未結束之問題。至原告雖主張參照大法官會議釋字
    第782號解釋理由，略稱：系爭勞動債權迄今仍未受清償，
    原告對萬有公司之債權法律關係事實仍繼續存在而未消滅，
    本即應適用修正後勞基法第28條第1項規定等語。惟系爭勞
    動債權均發生於勞基法第28條第1項規定修正前，為兩造所
    不爭執，當時萬有公司積欠原告系爭勞動債權之事實即已確
    定發生，要與是否受償無關，觀諸大法官會議釋字第782號
    解釋之案例事實係有關退撫給與，而退撫給與可能因退休後
    始發生之事由而喪失、停止、恢復、剝奪、減少，與系爭勞
    動債權確定後即不會再變動之情有異，自無從比附援引。
　⒋原告主張系爭勞動債權屬破產財團債務，應先於破產債權，
    隨時由破產財團清償部分：
  ⑴按法人於宣告破產後，應即進行清算；且法人至清算終結止
    在清算之必要範圍內，視為存續，此觀民法第37條、第40條
    之規定自明。又對於破產人之債權，在破產宣告前成立者，
    為破產債權，但有別除權者，不在此限，破產法第98條前段
    定有明文。至破產管理人於第一次債權人會議前，經法院之
    許可，得於清理之必要範圍內，繼續破產人之營業，破產法
    第91條亦定有明文；是其因而所發生之債務，因係發生於破
    產宣告之後，且為保存破產財團所必要，因此破產法第96條
    第2款亦為相應之規定為「破產管理人為破產財團請求履行
    雙務契約所生之債務，或因破產宣告後應履行雙務契約而生
    之債務，為財團債務」。是以，破產人宣告破產時，應負擔
    員工之系爭勞動債權，係破產宣告前產生，除前揭財團債務
    外，自屬破產債權，應可認定，原告主張係屬破產財團債務
    ，尚有誤會。
  ⑵又按破產宣告時已成立之雙務契約，在破產宣告前他方當事
    人已照約履行者，破產人固負有為對待給付之義務，但此種
    債務，性質上與成立於破產宣告前之一般債權無異，當僅得
    依破產債權行使權利。如認為此種債務係屬破產法第96條第
    2款下段所規定之財團債務，得優先於一般破產債權受償，
    殊欠公允。故該條款下段所謂「財團債務」，應以破產宣告
    後，他方當事人仍照約履行，因而增加破產財團之財產，而
    應由破產管理人履行之對待給付而言（最高法院62年度第2
    次民庭庭推總會議決議㈠參照）。原告等主張其等於萬有公
    司破產宣告後之系爭勞動債權，認應與「財團債務」同視，
    然依上開說明，萬有公司破產宣告後，除原告等仍照約履行
    ，因而增加破產財團之財產，始得為財團債務，而系爭勞動
    債權並非屬之，原告此部分主張，要屬無據。至原告另援引
    臺灣高等法院101年度重上字第572號判決要旨，係針對重整
    公司所表示之意見；復另援引法務部95年4月19日法律字第0
    950012859號函說明四部分，乃係針對保險股份有限公司因
    受主管機關勒令停業派員清理之行政處分所衍生之員工退休
    金及資遣費爭議，即進入清理程序後，發生員工辦理退休及
    資遣之事實，依法向雇主請求退休金及資遣費，認為發生於
    公司重整「後」之退休金、資遣費應與「重整債務」同視等
    情，核與本件係破產前發生之系爭勞動債權，於萬有公司破
    產宣告後，原告等認應與「財團債務」同視，亦無從比附援
    引。
  ⑶原告等對萬有公司之系爭勞動債權，既無上開修正後勞基法
    第28條第1項規定之適用，即其等無「受償順序與第一順位
    抵押權、質權或留置權所擔保之債權相同，按其債權比例受
    清償」規定之適用，即無適用或類推適用破產法第108條第2
    項「有別除權之債權人，不依破產程序而行使其權利」，及
    強制執行法第34條第2項「依法對於執行標的物有擔保物權
    或優先受償權之債權人，不問其債權已否屆清償期，應提出
    其權利證明文件，聲明參與分配」等規定之必要。另有關萬
    有公司97年11月5日破產宣告後至97年12月5日第一次債權人
    會議前之工資債權部分，依破產法第97條：「財團費用及財
    團債務，應先於破產債權，隨時由破產財團清償之」規定可
    知，財團費用及財團債務，僅優先於破產債權而受清償，均
    非屬強制執行法第34條第2項所定優先受償權之債權，亦即
    並未優先於抵押權等（別除權）擔保物權或順位等於別除權
    而受清償，其性質仍非屬於強制執行法第34條第2項「優先
    受償權之債權人」，而仍應屬普通債權。又本件原告等雖未
    向本院執行處具狀陳報萬有公司於97年11月5日破產宣告後
    ，至97年12月5日第一次債權人會議前之工資債權部分，然
    依上開兩造不爭執之事項㈠，系爭勞動債權既均發生在97年4
    月之前，可徵原告等就萬有公司97年11月5日破產宣告後，
    至97年12月5日第一次債權人會議前之工資債權部分，並無
    債權存在，自無從就系爭執行事件拍賣所得價金，優先分配
    受償。
六、綜上所述，原告等不得提起本件分配表異議之訴，且原告對
    萬有公司之系爭勞動債權均發生於勞基法第28條第1項規定
    修正前，並無溯及既往原則之適用，系爭勞動債權僅屬普通
    債權，亦無與第一順位抵押權、質權或留置權所擔保之債權
    相同，應按其債權比例而與之優先受償。從而，原告提起本
    件分配表異議之訴，請求更正系爭分配表如其聲明所示，均
    非有據，不應准許
七、本件事證已臻明確，兩造其餘攻擊防禦方法及證據，核與判
    決之結果不生影響，爰不一一論列，併此敘明。
八、訴訟費用負擔之依據：民事訴訟法第78條。
中　　華　　民　　國　　111 　年　　5 　　月　　 19　 日
                  民事第一庭  法  官  吳福森

以上正本係照原本作成。　　　　　　　　　
如對本判決上訴，須於判決送達後20日內向本院提出上訴狀。如
委任律師提起上訴者，應一併繳納上訴審裁判費。
中　　華　　民　　國　　111 　年　　5 　　月　　19　　日
                              書記官  程尹鈴
附表：   編號 姓名 住居所 1 王金爐 住嘉義縣○○鄉○○村○○○00號 2 盧宗瑋 住雲林縣○○鄉○○村○○○00○0號 居嘉義縣○○鄉○○路000巷00號 3 盧金清 住雲林縣○○鄉○○村○○○00○0號 居雲林縣○○鄉○○村○○○0○00號 4 盧淑芬 住雲林縣○○鄉○○村○○○00號 居雲林縣○○鎮○○里○○街00號 居嘉義縣○○鄉○○村000○0號 5 王水池 住雲林縣○○鎮○○里○○路000號 6 王世安 住雲林縣○○鄉○○村○○街00號 7 唐凰鳳（即王旭堂之繼承人） 住雲林縣○○鄉○○村○○路000○0號 8 王中志（即王旭堂之繼承人） 住同上 9 王中男（即王旭堂之繼承人） 住同上 10 王惠卿（即王旭堂之繼承人） 住同上 11 王志文 住嘉義縣○○市○○里○○路0段000巷000弄0號 12 王李連續 住○○市○○區○○里○○街00號三樓 13 王瑞文 住雲林縣○○鎮○○里○○00○0號 14 朱文世 住雲林縣○○鎮○○里○○00○0號 15 余王春桂（即余茂己之承受訴訟人） 住雲林縣○○鎮○○里○○00號 16 余美娟（即余茂己之承受訴訟人） 住同上 17 余明進（即余茂己之承受訴訟人） 住同上 18 余啓榮（即余茂己之承受訴訟人） 住同上 19 余美蓮（即余茂己之承受訴訟人） 住○○市○○區○○路00巷0號5樓 20 吳水田 住雲林縣○○鎮○○里○○路000號8樓 21 吳水溝 住雲林縣○○鎮○○里○○路00巷0○00號 22 吳志雄 住雲林縣○○鎮○○路00號 23 吳秀玉 住雲林縣○○鎮○○里○○0號 居嘉義縣○○鄉○○村000○0號 24 吳明昌 住雲林縣○○鄉○○村○○路00○0號 25 吳明晃 住雲林縣○○鎮○○里○○路0號4樓之7 26 吳明爾 住雲林縣○○鄉○○村○○0號 居雲林縣○○鎮○○街00巷0號 27 吳金塗 住雲林縣○○鎮○○里○○00號 居雲林縣○○鎮○○里○○000號 28 吳青木 住雲林縣○○鄉○○村○○路000號 29 吳俊郎 住雲林縣○○鎮○○里○○路000○0號 居雲林縣○○鎮○○里○○路000號1樓之1 30 吳政毅 住雲林縣○○鄉○○村○○00號 31 吳國運 住雲林縣○○鎮○街里○○路000號 居雲林縣○○鎮○○里○○路00號 32 吳源豐 住雲林縣○○鎮○○里○○路00號 33 呂俊民 住○○市○區○○里○○路00號 34 呂清蓬 住嘉義縣○○鄉○○村○○00號 35 呂媽景 住雲林縣○○鄉○○村○○路000號 居雲林縣○○鎮○○街0號 36 李招陸 住雲林縣○○鄉○○村○○路00號 居雲林縣○○鄉○○村○○路0巷00號 37 李昌明 住雲林縣○○鄉○○村○○路00號 38 李榮宗 住雲林縣○○鎮○○里○○00號 39 李麗珠 住雲林縣○○鎮○○里000號 40 汪世賢 住嘉義縣○○鄉○○村○○路000○0號 41 周興國 住雲林縣○○鎮○○里00○00號 42 易嘉川 住雲林縣○○鎮○○里○○路00巷00號 43 游秀鳳（即林坡宏之承受訴訟人） 住雲林縣○○鄉○○村○○路00號 44 林盈亨（即林坡宏之承受訴訟人） 住雲林縣○○鎮○○○○街00○0號 45 林炳辰（即林坡宏之承受訴訟人） 住雲林縣○○鄉○○村○○路00號 46 林泉吉（即林坡宏之承受訴訟人） 住同上 47 林忠義 住雲林縣○○鄉○○村○○街000號 48 林東達 住嘉義縣○○鄉○○村○○路0○0號 49 林照堯 住彰化縣○○鄉○○村○○路0段00號 居彰化縣○○鄉○○村○○街000號 50 侯丙丁 住雲林縣○○鎮○○里○○00號 51 侯西東 住嘉義縣○○鄉○○村○○○00號 居嘉義縣○○鄉○○村○○路000號 52 侯定江 住嘉義縣○○鄉○○村○○路000號 53 姚川務 住雲林縣○○鄉○○村○○路0○0號 54 洪建清 住雲林縣○○鎮○○里○○路00巷00號 55 洪耀川 住雲林縣○○鎮○○里○○街0號 56 胡森元 住○○市○區○○里○○路000號 居雲林縣○○鎮○○0街00號 57 徐兆甫 住雲林縣○○鎮○○里○○路0號 58 高竹福 住○○市○○鎮○○里○○路00巷0號 居臺南市○○區○○里00○0號 59 高坤永 住○○市○區○○里○○路000號 居嘉義縣○○鄉○○村000號 60 康金盛 住嘉義縣○○鄉○○村○○00○0號 61 張俊和 住嘉義縣○○鄉○○村○○○000號 62 張紡 住雲林縣○○鄉○○村0號 63 張淑芬 住雲林縣○○鎮○○里00○0號 64 張淑玲 住雲林縣○○鎮○○里○○街0號 居雲林縣○○鎮○○里○○路000號7樓 65 張耀宗 住嘉義縣○○市○○里○○路0段000巷00弄000號 66 莊春廷 住嘉義縣○○鄉○○村0號之4 67 許宏宗 住雲林縣○○鎮○○里○○街00號 68 許金標 住嘉義縣○○鄉○○村○○○00號之10 69 郭慢來 住雲林縣○○鎮○○里○○00號 70 陳志昌 住雲林縣○○鎮○○路0號 71 陳志明 住雲林縣○○鎮○○里○○路00巷0號2樓 72 陳東誼 住嘉義縣○○鄉○○村○○○00○0號 73 陳武郎 住雲林縣○○鄉○○村○○街000號 74 陳建政 住雲林縣○○市鎮○里○○路000巷00號 居新北市○○區○○路○○巷00弄00號4樓 75 陳茂仁 住嘉義縣○○鄉○○村00鄰000○00號 76 陳茂雄 住雲林縣○○鄉○○村○○○00號 77 陳國良 住雲林縣○○鎮○○里00○0號 78 陳許月 住雲林縣○○鎮○○里○○00號 居雲林縣○○鎮○○里○○00號之1 79 陳瑞成 住雲林縣○○鎮○○里○○街0號 80 陳滿堂 住雲林縣○○鎮○○里○○路0○0號 81 陳藻華 住雲林縣○○鎮○○里○○○路0號 82 黃永昌 住雲林縣○○鎮○街里○○街00巷00號5樓 83 黃志榮 住雲林縣○○鎮○○路0號5樓之1 84 黃海山 住嘉義縣○○鄉○○村○○○00號 85 黃萬修 住雲林縣○○鄉○○村○○路000○0號 86 黃譯瑩 住雲林縣○○鎮○○里○○路00號8樓之8 87 楊按察 住雲林縣○○鎮○○里○○路00巷00○0號 居雲林縣○○鎮○○里○○路00巷00○0號 88 温新禧 住雲林縣○○鎮○○里000○0號 89 葉秀美 住雲林縣○○鎮○○里○○000號 居雲林縣○○鎮○○里○○路00號 90 劉許錦 住雲林縣○○鎮○○里○○000○0號 91 劉聰文 住嘉義縣○○市○○里○○路00巷00號3樓之7 92 劉鐘林 住嘉義縣○○鄉○○村00○0號 93 蔣永發 住嘉義縣○○鄉○○村○○00號 94 蔡文祥 住雲林縣○○鎮○○里○○路000號 95 蔡坤樺 住雲林縣○○鄉○○村○○00號 96 蔡明賢 住雲林縣○○鄉○○村○○0號 居雲林縣○○鎮○○街00○0號 97 蔡明勳（即蔡武煙之承受訴訟人） 住雲林縣○○鎮○○路00○00號12樓 98 蔡建信 住雲林縣○○鄉○○村○○○路00號 99 蔡春榮 住雲林縣○○鎮○街里○○街00號 100 蔡秋凉 住雲林縣○○鎮○○里○○00號 101 蔡瑞豐 住雲林縣○○鎮○○里00○00號 102 蔡裕豐 住雲林縣○○鎮○○里○○路00巷00號 103 蔡嘉峰 住雲林縣○○鎮○○里○○路000號 104 蔡維德 住雲林縣○○鎮○○里○○路00號 居雲林縣○○鎮○○街00號 105 蔡銀常 住雲林縣○○鎮○街里○○街00號 106 蔡錦源 住雲林縣○○鄉○○村○○街0號 107 蘇麗蘭（即鄭俊雄之承受訴訟人） 住雲林縣○○鄉○○村○○○路00號 108 鄭啟吟（即鄭俊雄之承受訴訟人） 住同上 109 鄭婉婷（即鄭俊雄之承受訴訟人） 住同上 110 鄭婉如（即鄭俊雄之承受訴訟人） 住○○市○○區○○街00巷0號2樓 111 賴通海 住嘉義縣○○鄉○○村○○00號 112 蘇文俊 住雲林縣○○鎮○○里○○00號 居雲林縣○○鄉○○村○○路00號 113 蘇廷揚 住雲林縣○○鎮○○里○○路00巷00號 居嘉義縣○○鄉○○村00○00號 114 蘇宗榮 住嘉義縣○○鄉○○村000號 115 蘇明男 住雲林縣○○鎮○○里○○街0巷0號 116 龔裕光 住雲林縣○○鎮○○街00號 117 李青殷 住雲林縣○○鄉○○村○○路000巷00號 118 王璧瑶 住彰化縣○○市○○里○○路000巷00號 居雲林縣○○鄉○○村○○路0段000號 119 吳紹威 住雲林縣○○鎮○○里○○路000號 居嘉義縣○○市○○路0段000巷00弄0號 120 林秀娟 住雲林縣○○鎮○○里○○路00號 居雲林縣○○鎮○○街00號 121 孫大琦 住雲林縣○○鎮○○里○○路000○0號 122 張仁智 住雲林縣○○鄉○○村○○路0○0號 居雲林縣○○鄉○○村○○路0號 123 張淑貞 住雲林縣○○鎮○○里00○0號 124 陳建榮 住嘉義縣○○鄉○○村○○路000巷0號 125 陳洽㨗 住雲林縣○○市○○里○○路000巷00號 126 黃浩然 住嘉義縣○○鄉○○村○○路00○00號 127 楊明峰 住雲林縣○○鎮○○里○○路000號 128 劉順治 住○○市○○區○○里○○00號 居嘉義縣○○市○○路00號 129 謝淑琪 住雲林縣○○鎮○○里○○路00號 130 謝復業 住雲林縣○○鄉○○村○○路00號 131 黃瑞汝（即林生根之承受訴訟人） 住嘉義縣○○市○○里○○○0號  132 林子珊（即林生根之承受訴訟人） 住雲林縣○○鎮○○里○○路000號 133 林聖豐（即林生根之承受訴訟人） 住同上 134 林莉柔（即林生根之承受訴訟人） 住同上 135 蔡志豪 住雲林縣○○鎮○○里000號 136 鄭敦仁 住雲林縣○○鎮○○里○○路00○0巷00號 137 蘇錦堂 住雲林縣○○鎮○○里○○街00巷0號 138 王世宏 住雲林縣○○鄉○○村○○路000號 139 汪景蘭（兼王子云、王聖鑫共同法定代理人）（即王科文之承受訴訟人） 住雲林縣○○鎮○○里○○街00巷0號 140 王子云（即王科文之承受訴訟人） 住同上 141 王聖鑫（即王科文之承受訴訟人） 住金門縣○○鄉○○村○○路0號　　　　　　　　　　　　　　　　　 142 王清松 住雲林縣○○鎮○○里○○街00○0號 居雲林縣○○鎮○○里○○街00號 143 余昇奮 住雲林縣○○鎮○○里○○路000○0號 居雲林縣○○鎮○○路000號 144 余秋燕 住雲林縣○○鄉○○○路000號 145 余璧岑 住雲林縣○○鎮○○里○○00號 居雲林縣○○鎮○○街00號 146 吳志強 住雲林縣○○鎮○街里○○街00號 147 吳明義即吳尚宏 住雲林縣○○鎮○○里○○路000號 居雲林縣○○鄉○○村○○路00號 148 吳明興 住嘉義縣○○鄉○○村○○○00號 居嘉義縣○○鄉○○村000○00號 149 吳秉爵 住○○市○○鄉○○村○○○00號之63 居嘉義市○○路000巷00號 150 吳金定 住雲林縣○○鄉○○村0○0號 151 吳俊霖 住雲林縣○○鎮○○里○○街00號 152 吳建文 住雲林縣○○鄉○○○路00巷00號之3 居雲林縣○○鄉○○○路00巷00號 153 吳建泰 住雲林縣○○鄉○○村○○00○0號 154 吳政勳 住雲林縣○○鎮○○路000巷00號 155 吳茂源 住雲林縣○○鄉○○村○○○路00巷00號之1 居雲林縣○○鄉○○村○○○路00巷00號 156 吳淑貞 住雲林縣○○鎮○○里○○00號 157 吳勝樹 住雲林縣○○鄉○○村○○路00號 158 吳堯鴻 住雲林縣○○鄉○○村○○路00號 居雲林縣○○鎮○○路00○00號9樓 159 吳棍凉 住雲林縣○○鄉○○村0鄰○○路000號 居雲林縣○○鎮○○路00○0號 160 吳雅萍 住雲林縣○○鎮○○里○○00號 161 吳漢鍵 住雲林縣○○鄉○○村○○○0號 162 吳慶恩 住雲林縣○○鎮○○里○○路00○00號7樓 163 吳適欣 住雲林縣○○鎮○○街00巷00號 164 吳憲清 住雲林縣○○鄉○○村○○街00號 165 呂茂坤 住○○市○○區○○里○○路0段00巷00號 住○○市○○區○○里○○路0段00巷00號 166 呂麗雲 住雲林縣○○鎮○○路000號10樓 167 李月嬌 住嘉義縣○○鄉○○村00號 168 李四川 住雲林縣○○鄉○○村○○路000巷0號 居雲林縣○○鎮○街里○○路000○0號6樓 169 李位哲 住雲林縣○○鄉○○村○○路0號 170 李秀偵 住雲林縣○○鎮○街里○○路000巷00號 居雲林縣○○鎮○街里○○路000巷00號 171 李秀麗 住雲林縣○○鎮○○路000○0號7樓 172 李依芬 住雲林縣○○鎮○○里○○街00○0號 居雲林縣○○鎮○○街00○0號 173 李佩蓁 住嘉義縣○○鄉○○村000號 174 李芳蓁 住雲林縣○○鎮○○里○○路000巷00號 175 李建國 住雲林縣○○鎮○○里○○路00號 176 李界亨 住雲林縣○○鄉○○村○○路0巷0號 177 李美秀 住雲林縣○○鄉○○村○○路00巷0○00號 178 李振明 住雲林縣○○鄉○○村○○路00號 179 李佳昱即李素美 住雲林縣○○鄉○○村○○0號 居雲林縣○○鄉○○村00○0號 180 蘇淑燕（即李國銪之繼承人） 住雲林縣○○鎮○街里00鄰○○路000巷0號 181 李智偉（即李國銪之繼承人） 住同上 182 李蓓雯（即李國銪之繼承人） 住同上 183 李安妮（即李國銪之繼承人） 住同上 184 李智富 住嘉義縣○○鄉○○村○○00號 185 李慧君 住嘉義縣○○鄉○○村○○○0○0號 186 李輝明 住雲林縣○○鎮○○里○○路000號6樓 187 李曉婷 住雲林縣○○鄉○○村00號 188 李蕙宜 住雲林縣○○鎮○○村00○00號 189 沈欽林 住雲林縣○○鎮○○里○○00號 190 沈欽斌 住雲林縣○○鎮○○路000號 191 周天郁 住○○市○區○○里○○○路00號 192 周明金 住雲林縣○○鎮○○路000號 193 林秀惠 住雲林縣○○鎮○街里○○街00號 居嘉義縣○○鄉○○村○○0○0號 194 林佳慧 住雲林縣○○鎮○○里○○00○0號 195 林明宏 住嘉義縣○○鄉○○村000號 196 林芳志 住嘉義縣○○鄉○○村000○0號 197 林門成 住雲林縣○○鄉○○村○○街00○00號 198 林建賢 住雲林縣○○鎮○○里○○街00巷0號 199 林紫菀 住雲林縣○○鎮○○里○○街00號 居雲林縣○○鎮○○街00巷0號 200 林嘉玲 住雲林縣○○鎮○○路000號 201 林銘墻 住雲林縣○○鄉○○村○○00號 202 林耀崑 住雲林縣○○鎮○○里○○路00巷0號之2 203 侯信佑 住嘉義縣○○鄉○○村○○000號 204 侯盈志 住嘉義縣○○鄉○○村000○0號 205 姚淑津 住雲林縣○○鎮○○街000號 206 姚許秋月 住雲林縣○○鎮○○里000○0號 207 施俊良 住雲林縣○○鎮○○里00○00號 208 施貴森 住嘉義縣○○鄉○○村000○00號 209 柯証元 住嘉義縣○○鄉○○村○○路00巷00號 210 段岱君 住嘉義縣○○鄉○○村000號 211 洪建榮 住○○市○○里○○○路000號 212 孫兢優 住雲林縣○○鄉○○村○○00○0號 居雲林縣○○鄉○○村○○路000號 213 栗林宏 住雲林縣○○鎮○○里○○00○0號 214 高天助 住雲林縣○○鎮○街里○○街00巷0號 215 高崇欽 住雲林縣○○鎮○○里○○路00號 216 高嫦蘭 住雲林縣○○鎮○○里○里路00號 217 張世銘 住雲林縣○○鄉○○路000巷00弄00號 218 張國枬 住○○市○○里○○○村00號3樓1 219 張福吉 住雲林縣○○鄉○○村00號 220 張氶濃 住雲林縣○○鄉○○村○○路000號 221 許文仲 住雲林縣○○鎮○○里○○路00號 222 許東隆 住嘉義縣○○鄉○○村000○0號 223 許金敏 住雲林縣○○鎮○○里○○路000號 224 許財順 住嘉義縣○○鄉○○村○○街00巷00號 居嘉義縣○○鄉○○村○○○000○0號 225 許舜宇 住嘉義縣○○鄉○○村○○○00號 226 許榮吉 住雲林縣○○鎮○○里○○路000號 227 陳士傑 住嘉義縣○○鄉○○村00號 228 陳文選 住嘉義縣○○鄉○○村○○00號之1 229 陳王金花 住雲林縣○○鄉○○村○○○00號 230 陳明 住雲林縣○○鎮○街里○○路000號 231 陳明利 住雲林縣○○鎮○○里○○000○0號 232 陳明宏 住雲林縣○○鎮○○里○○路00○0號 233 陳明福 住雲林縣○○鄉○○路00號 234 陳明璜 住雲林縣○○鎮○○里○○路00○00號9樓 235 陳炎賜 住雲林縣○○鄉○○村00號 236 陳俊廷 住嘉義縣○○鄉○○村000號 237 陳建瑶 住彰化縣○○鄉○○村○○路00號 238 陳建鵬 住雲林縣○○鎮○○里○○路00號4樓之2 239 陳政雄 住嘉義縣○○鄉○○村○○○00號 240 陳秋雅 住雲林縣○○鎮○○里○○00號 241 陳重文 住雲林縣○○鄉○○00○0號 242 陳崑玉 住嘉義縣○○鄉○○村○○路000巷00號 居嘉義縣○○鄉○○村000○0號 243 陳莉娜 住雲林縣○○鎮○○○路00巷00號 居雲林縣○○鎮○○路000號 244 陳連彰 住嘉義縣○○鄉○○村00號 245 陳嘉駿 住雲林縣○○鄉○○村○○路000號 246 陳榮堯 住雲林縣○○鄉○○村○○○0號 247 陳榮謀 住嘉義縣○○市○○里○○路0段000號 居嘉義縣○○鄉○○村000○0號 248 陳麗燕 住雲林縣○○鎮○○里○○路00號 居雲林縣○○鎮○○街00號 249 陳顯照 住雲林縣○○鎮○○里○○路00號 250 陸婉柔 住雲林縣○○鎮○街里○○街00號 251 曾逢俞 住雲林縣○○鎮○○里○○○路00號 252 曾進明 住○○市○○區○○里○○路000號 居高雄市○○區○○0街00號 253 曾寶源 住雲林縣○○鎮○○里○○00號 254 賁俊平 住雲林縣○○鎮○○里○○路00○0號 255 黃和 住嘉義縣○○鄉○○村○○000號 256 黃川和 住雲林縣○○鎮○街里○○路000巷0號8樓 257 黃文洲 住雲林縣○○鎮○○里○○000號 258 黃正吉 住雲林縣○○鎮○○里○○路00號 259 黃正雄 住嘉義縣○○鄉○○村○○○00○00號 260 黃秀蘭 住雲林縣○○鎮○○里○○路000號8樓 261 黃信文 住嘉義縣○○市○○里○○○○000○00巷00弄0號 262 黃建民 住雲林縣○○鄉○○村○○○00號 263 黃純寶 住雲林縣○○鎮○○路000號8樓 264 黃基彰 住嘉義縣○○鄉○○村○○○00號 265 黃朝煦 住嘉義縣○○鄉○○村○○街0○0號 266 黃榮郁 住嘉義縣○○鄉○○村○○○000號 267 楊金龍 住嘉義縣○○市○○里○○00號 268 楊清溪 住雲林縣○○鎮○○街00巷00號 269 楊富美 住○○市○○里○○街000號7樓2 270 温錦賢 住○○市○○里○○街000號7樓之2 271 温釱旺 住雲林縣○○鎮○街里○○路000巷00號 272 廖健甫 住雲林縣○○鎮○○里○○路000號 居雲林縣○○鎮○○路00○00號5樓 273 廖經和 住雲林縣○○鄉○○村○○路0號 274 趙文巍 住雲林縣○○鎮○○里○○○路0○0號 275 劉佳玲 住雲林縣○○鎮○○里000○0號 276 蔣宗道 住○○市○區○○路000巷00號 277 蔡仁義 住雲林縣○○鎮○○里○○000號 278 蔡秀娟 住雲林縣○○鎮○○里○○000號 279 蔡依穎 住○○市○區○○里○○街000巷00號 居雲林縣○○鎮○○里00號 280 蔡侑倫 住雲林縣○○鎮○○里000○0號 281 蔡忠霖 住雲林縣○○鄉○○村00○000號 282 蔡明凱 住雲林縣○○鎮○○里○○街0號 283 蔡炎山 住雲林縣○○鎮○○里○○00號 284 蔡金塗 住雲林縣○○鎮○○里000號 285 蔡俊華 住雲林縣○○鄉○○村○巷○00號 286 蔡守璿即蔡健華 住○○市○區○○里○○○路000巷00號 居雲林縣○○鄉○○村○○路00○0號 287 蔡莉莉 住雲林縣○○鎮○○路00號 288 蔡湘君 住雲林縣○○鎮○○里00號 289 蔡順良 住雲林縣○○鎮○○里○○路00○0號 居雲林縣○○鎮○○路000號7樓 290 蔡煌裕 住雲林縣○○鎮○街里○○路00巷00號 291 蔡爾塘 住雲林縣○○鎮○○里○○路00號 292 蔡爾豐 住雲林縣○○鎮○○里○○路00○0號 293 蔡福興 住雲林縣○○鎮○○里○○00號 294 蔡蒼義 住雲林縣○○鎮○街里○○路000號 295 蔡慶東 住雲林縣○○鎮○○里0鄰○○路000○00號 296 蔡耀賢 住雲林縣○○鎮○○里○○路00號 居雲林縣○○鎮○○里○○路00號 297 鄭宏暉 住嘉義縣○○鄉○○村○○000號之11 居雲林縣○○鎮○街里○○路000號 298 鄭麗明 住雲林縣○○鎮○○里○○0號 299 蕭連興 住雲林縣○○鎮○街里○○路000巷00號 300 賴乙安 住嘉義縣○○鄉○○村○○00號 301 謝淑琴 住雲林縣○○鎮○○街00號 302 顏素芳 住○○市○○區○○里○○街00號6樓 居新北市○○區○○路000號2樓 303 魏秋蘭 住雲林縣○○鎮○○里○○路000○0號10樓 居雲林縣○○鎮○○里○○路00巷00號 304 蘇綉惟 住雲林縣○○鎮○○里○○路00號 居雲林縣○○鎮○○里000號 305 沈暖（即蘇火標之承受訴訟人） 住雲林縣○○鎮○○里○○路0號 306 蘇偉正（即蘇火標之承受訴訟人） 住○○市○○區○○街0段000巷00號2樓 307 蘇志強 住雲林縣○○鎮○○里○○00號 308 蘇宥如 住嘉義縣○○鄉○○村○○○000號 居桃園市○○區○○路0段000號 309 蘇昭銘 住嘉義縣○○鄉○○村○○○000號 310 蘇玲虹 住嘉義縣○○鄉○○村○○000號 311 蘇崑富 住雲林縣○○鄉○○村○○街00號 312 蘇清河 住雲林縣○○鎮○○里○○00○0號 居雲林縣○○鎮○○里000號 313 蘇惠絹 住雲林縣○○鎮○街里○○街000○0號 居雲林縣○○鎮○○里000○0號 314 蘇瑞祥 住雲林縣○○鎮○○里○○街00巷00號 315 許萬來 住○○市○○區○○路000巷00○00號 316 王郭錦雀（即王永順之承受訴訟人） 住雲林縣○○鎮○○里○○00號 317 王姿雁（即王永順之承受訴訟人） 住○○市○○區○○街○○巷00號 318 王鑑維 住嘉義縣○○鎮○○里○○000號 居嘉義縣○○鄉○○村0○00號 319 林熿洽 住雲林縣○○鎮○○路000巷00弄0號 320 許行芳 住雲林縣○○鄉○○村○○00號 321 許金和 住雲林縣○○鎮○○里○○00號 居雲林縣○○鎮○○里000○0號 322 許金獅 住雲林縣○○鎮○○里○○路00號 323 許義男 住雲林縣○○鎮○○里○○00○0號 324 陳蘇碧月（即陳天泉之承受訴訟人） 住雲林縣○○鎮○○街0巷0號 325 陳彥宏（即陳天泉之承受訴訟人） 住○○市○區○○路000號之69三樓2 326 陳薇惠（即陳天泉之承受訴訟人） 住○○市○○區○○○路00巷00號8樓 327 陳美合（即陳天泉之承受訴訟人） 住○○市○鎮區○○路00巷0弄00號 328 陳志文 住嘉義縣○○鄉○○村○○○00號 329 陳春田 住○○市○○區○○里○○000號之15 330 陳鮑馥貞 住雲林縣○○鎮○○路000巷00號 331 陳耀輝 住嘉義縣○○鄉○○村○○000○0號 332 黃天來 住嘉義縣○○鄉○○村○○○00號之2 居嘉義縣○○鄉○○村00○0號 333 黃金象 住雲林縣○○鄉○○村○○路000號 334 黃偉峯 住嘉義縣○○鄉○○村000號 335 黃順發 住嘉義縣○○鄉○○村○○000○00號 336 黃德義 住嘉義縣○○鄉○○村○○○000○0號 337 葉芳男 住雲林縣○○鄉○○村○○00號 居雲林縣○○鎮○○街000號 338 蔡山野 住雲林縣○○鎮○○里○○00號 339 賴永飛 住嘉義縣○○鄉○○村○○00號 340 陳俊宏（即陳明元之繼承人） 住○○市○區○○○路○段00巷00號9樓之2 341 陳素春（即陳明元之繼承人） 住雲林縣○○鎮○○里○○路000號 居臺中市○區○○○路○段00巷00號9樓之2 342 陳諭滿（即陳明元之繼承人） 住○○市○○區○○路00號2樓 343 陳素野（即陳明元之繼承人） 住嘉義縣○○鄉○○村○○街0號  344 陳素玲（即陳明元之繼承人） 住嘉義縣○○鄉○○村○○00號 345 李黃簟（即李秋玉之繼承人） 住雲林縣○○鎮○○里○○路000號 346 許玉蕙（兼吳啟章之繼承人） 住雲林縣○○鄉○○村○○○00○0號 347 吳俊頴（即吳啟章之繼承人） 住同上 348 吳俊旻（即吳啟章之繼承人） 住同上 349 吳旆慈（即吳啟章之繼承人） 住同上 350 蔡和東（即蔡佩勳之繼承人） 住雲林縣○○鎮○街里○○街00號 351 蔡吳金滿（即蔡佩勳之繼承人） 住同上 352 許政次（即許義霖之繼承人） 住雲林縣○○鎮○○里○○00號 353 吳彩雲（即林富家及林妤明之繼承人） 住雲林縣○○鄉○○村○○街00巷0號 354 林淑女（即林富家及林妤明之繼承人） 住○○市○○區○○路00巷0弄0號4樓 355 林惠明（兼林富家及林妤明之繼承人） 住雲林縣○○鄉○○村○○○路00號之11 356 林如玉（即林富家及林妤明之繼承人） 住○○市○○區○○路00巷0弄0號4樓 357 林佳明（兼林富家及林妤明之繼承人） 住雲林縣○○鄉○○村○○街00巷0號 358 陳慧敏（即何侹傑之繼承人） 住雲林縣○○鎮○街里○○路00巷0號 359 何東和（即何侹傑之繼承人） 住同上 360 何依蓮（即何侹傑之繼承人） 住同上 361 何依香（即何侹傑之繼承人） 住同上 362 陳世賢 住○○市○○區○○里00鄰○○路○段0號 居雲林縣○○鎮○○路000巷0號 居雲林縣○○鎮○○路000巷0號 363 蔡勝富 住雲林縣○○鎮○○里○○路00號 364 施月琴（即吳鴻祥之繼承人） 住雲林縣○○鄉○○村○○路0號 365 吳媖媜（即吳鴻祥之繼承人） 住同上 366 吳婉綾（即吳鴻祥之繼承人） 住同上 367 蔡麗香（即鄭成春之繼承人） 住○○市○○區○○路0段00號5樓之7 368 鄭彗伶（即鄭成春之繼承人） 住同上 369 鄭凱謙（即鄭成春之繼承人） 住同上 370 鄭婷文（即鄭成春之繼承人） 住同上